臺灣臺北地方法院刑事判決　　　　　　　94年度易字第1491號
　　公　訴　人　臺灣臺北地方法院檢察署檢察官
　　被　　　告　乙○○
上列被告因詐欺案件，經檢察官聲請簡易判決處刑（聲請簡易判
決處刑書案號：九十四年度偵字第五四七一號），經改為普通程
序審理後，被告為有罪之陳述，再經本院裁定進行簡式審判程序
，判決如下：
    主  文
乙○○幫助意圖為自己不法之所有，以詐術使人將本人之物交付
，處拘役拾日，如易科罰金，以佰元折算壹日。
    事  實
一、乙○○因當時處於失業狀態，急需金錢花用，明知將本人之
    銀行帳戶交付與不相識之人使用，有被犯罪集團利用作為詐
    財轉帳匯款等犯罪工具之虞，為獲取不法利益，竟基於幫助
    真實年籍不詳、綽號「小李」之成年男子恐詐欺財之不確定
    故意，於九十二年三月二十六日，在臺北市○○路二八號上
    海商業儲蓄銀行城中分行開立帳號00000000000
    000號帳戶後，旋於同日，在新竹縣竹北市鄉公所附近，
    將前開帳戶提款卡、印章、國民身分證影本等物，以新臺幣
    （下同）一千元之代價，出賣予「小李」。俟「小李」取得
    上開帳戶存摺、金融卡及密碼後，即基於詐欺之犯意，於九
    十二年十月七日上午十一時三十分許，向甲○○詐稱：欲應
    徵張姐俱樂部男公關，需先繳交保證金云云，致甲○○陷於
    錯誤，信以為真，而依指示匯款四千五百元進入前開乙○○
    帳戶。嗣甲○○發覺情況有異，始悉受騙，而報警循線查獲
    。
二、案經臺北市政府警察局報請臺灣臺北地方法院檢察署檢察官
    偵查後聲請簡易判決處刑，由本院改以通常、簡式程序審理
    。
    理  由
一、訊據告乙○○就於前揭時地，以一千元之代價，出賣上海商
    業儲蓄銀行城中分行開立帳號0000000000000
    0號乙○○帳戶，予真實年籍不詳、綽號「小李」之成年男
    子，後證人甲○○即遭「小李」詐稱：應徵工作應先繳付保
    證金云云，陷於錯誤而匯款四千五百元進入前開帳戶等事實
    ，於本院調查、審理時均自白不諱，且：
  (一)核與證人甲○○證述之情節相合；
  (二)並有應徵職務之報紙分類廣告、郵政儲金會業局自動櫃員機
    儲戶交易明細表、上海商業儲蓄銀行城中分行九十二年十一
    月十七日（九二）上城存字第一九六號函及附件開戶資料、
    臨時對帳單在卷可稽。
  (三)另被告前於九十二年三月二十四日，在新竹市○○路「新光
    三越百貨公司」，以六千元之代價，另販賣誠泰銀行竹北分
    行、聯邦銀行新竹分行、中華商業銀行、中國信託商業銀行
    、新竹國際商業銀行、郵局等六家金融機構存摺、提款卡、
    印章、國民身分證影本等物予「小李」；嗣「小李」取得前
    述帳戶後，果即意圖為自己不法之所有，於九十二年三月二
    十八日某時，將裝有汽油之米酒瓶及記載「老闆您好：送你
    三百ＣＣ汽油一罐，請於今天三月二十八日下午二點之前，
    匯款二萬元至誠泰銀行竹北分行，帳號000000000
    000，戶名乙○○，否則會找時間再送來一罐六百ＣＣ的
    汽油來！我們不是在恐嚇你，更不是在開你玩笑，只是需要
    些錢跑路，我們不是薛球，也不是詹龍欄，不過他們能做的
    事情，我們也都做的出來！我們與你沒有仇，只要您照辦，
    我們不會再找您第二次，江湖人說話算話。跑路人敬上」等
    恫嚇內容之信函二紙，放置於彰化縣彰化巿金馬路一段三二
    一號胡高郎（起訴書誤載為胡高朗）所經營之「和昇汽車商
    行」前，使胡高郎心生畏懼。惟胡高郎旋即報警處理，並查
    扣前述恐嚇信函二紙、信封一個、米酒瓶一瓶等物，經警循
    前揭銀行帳戶資料查獲乙○○，胡高郎亦未依恐嚇信函指示
    匯款，致「小李」前揭恐嚇取財犯行未能遂行之行為，經臺
    灣彰化地方法院於九十二年九月十二日以九十二年度易字第
    九八五號判決，認被告係犯刑法第三十條第二項、第三百四
    十六條第三項、第一項幫助恐嚇取財未遂罪，處有期徒刑四
    月、緩刑二年，並於九十二年十月十三日確定乙節，有前開
    判決、臺灣高等法院被告前案紀錄表在卷可稽。惟前開案件
    認被告係犯幫助恐嚇取財未遂罪，與本件之幫助詐欺取財罪
    ，二者罪名、保護法益迥異，難認有何連續犯之一罪關係；
    再就行為時間言，前者早於三月二十四日販賣，而本件則係
    前判決販賣時間後，再另立帳戶、販賣乙節，已經被告自承
    明確，業如前述，則二件為行為之販賣、開立帳戶之時間並
    非同一，非可認有接續犯、或想像競合犯之一罪關係；故雖
    二者販賣帳戶對象同一，亦難認有何一罪關係，則前案判決
    既判力之範圍並不及於本件起訴部分，本院自應就起訴部分
    審理，附此敘明。
  (四)是依上開證人指述內容及卷附之各項文書等補強證據已足資
    擔保被告於本院調查、審理中所為之上開任意性自白之真實
    性，按據刑事訴訟法第一百五十六條之規定，自得據被告前
    開任意性自白及各該補強證據，採信被告任意、真實之自白
    ，認本件事證明確，被告犯行洵堪認定，應予依法論科。
二、核被告提供帳戶存摺與他人為詐欺取財使用，雖並未參與詐
    欺取財之構成要件行為，然其顯係以幫助他人犯罪之意思，
    實施詐欺取財構成要件以外之行為，核其所為，係犯刑法第
    三十條第二項、第三百三十九條第一項之幫助詐欺取財罪。
    其係基於幫助之犯意而為，應依正犯之刑減輕之。爰審酌被
    告僅因家中經濟困難，一時貪圖小利而提供存摺及印章等物
    予他人犯罪使用，造成遭受詐欺之人追查贓款及實際犯罪行
    為人發生阻礙，對於社會治安仍具有相當之危害性，及其犯
    罪動機、目的、手段、犯罪後未完全坦承犯行之態度、具有
    高職畢業學歷之智識程度等一切情狀，量處如主文所示之刑
    ，併諭知易科罰金之折算標準，以示懲儆。
據上論斷，應依刑事訴訟法第四百五十二條、第二百七十三條之
一第一項、第二百九十九條第一項前段，刑法第三百三十九條第
一項、第三十條第二項前、第四十一條第一項前段，罰金罰鍰提
高標準條例第一條前段、第二條，判決如主文。
本案經檢察官張志全到庭執行職務
中　　華　　民　　國　　94　　年　　12　　月　　30　　日
                  刑事第四庭  法　官  郭惠玲
如不服本判決，應於判決送達後十日內，向本院提出上訴狀。
上正本證明與原本無異。
                              書記官  鄭雅文
中　　華　　民　　國　　95　　年　　1 　　月　　2 　　日
附錄本案論罪科刑法條全文：
刑法第三百三十九條
意圖為自己或第三人不法之所有，以詐術使人將本人或第三人之
物交付者，處五年以下有期徒刑、拘役或科或併科一千元以下罰
金。
以前項方法得財產上不法之利益或使第三人得之者，亦同。
前二項之未遂犯罰之。
